# 股东会已经做出利润分配决议，但股利已超过一年未发放

提问人：小潮 时间：2018-07-24 16:17:31
1 年以上的股利分配迟迟未支付，需要提减值吗？ 原因是被投资单位流动资金紧张。

回答人：chenyiwei
应收股利也属于一项债权，属于以摊余成本计量的金融资产，因此同样可能面临减值问题，需结合对被投资企业信用风险的评估考虑其减值问题。